臺灣高等法院刑事判決　　　　　　　　　　　　　九十三年度交上易字第二二七號
　　上　訴　人　臺灣板橋地方法院檢察署檢察官
　　被　　　告　戊○○
右上訴人因被告公共危險等案件，不服臺灣板橋地方法院九十二年度交易緝字第一二
號，中華民國九十三年七月二十六日第一審判決（起訴案號：臺灣板橋地方法院檢察
署九十一年度偵字第一五五三四號），提起上訴，本院判決如左：
    主  文
原判決關於過失傷害部分撤銷。
戊○○過失傷害人，處有期徒刑肆月，如易科罰金以佰元折算壹日。
其他上訴駁回。
    事  實
一、戊○○明知汽車駕駛人無駕駛執照，或服用酒類或其他相類之物，不能安全駕駛
    動力交通工具者，不得駕駛，乃於民國（下同）九十一年八月十七日下午不詳時
    間，在工作地點飲用酒類後，生理協調失衡，已達不能安全駕駛動力交通工具之
    程度，猶於同日晚上八時三十分許，無照駕駛牌照號碼ＧＸ─七四七八號自小貨
    車，沿臺北縣蘆洲市○○路（往長榮路方向）前行，途經三民路五五七巷六十六
    號前，本應注意汽車行駛時，駕駛人應注意車前狀況，並隨時採取必要之安全措
    施，而依當時天候晴、夜間有照明、柏油路面乾燥無障礙物等情況，亦無不能注
    意之情事，竟疏未注意，兼因酒後生理協調失衡，無法適切操控車輛，先後撞及
    停放該處之牌照號碼ＣＱ─一三二八號（丁○○所有）、ＥＡ─一六七五號（甲○○所有）自小客車二部及正在修理牌照號碼ＥＡ─一六七五號自小客車之乙○○、丙○○二人，致乙○○受有臉部挫傷、瘀傷，丙○○受有頭部外傷、多處挫
    傷、骨盆骨折等傷害。經甲○○報案並將乙○○、丙○○送往新光吳火獅紀念醫
    院（下稱新光醫院）救治，嗣員警接獲報案至現場處理，並於同日晚上八時五十
    分許，對戊○○實施酒精濃度呼氣測試，測得呼氣酒精濃度達每公升一點一八毫
    克，而查悉上情。
二、案經乙○○、丙○○提出告訴，由臺北縣政府警察局蘆洲分局報請臺灣板橋地方
    法院檢察署檢察官偵查起訴。
    理  由
一、右揭事實，業據被告戊○○於警詢、偵查及原審審理時坦承不諱（見偵查卷五至
    六、四二背頁，原審卷九七、一四三、一四八頁），核與告訴人乙○○、丙○○
    於警詢時之指訴，證人丁○○、甲○○於警詢時證述情節，互核均相符（見偵查
    卷八至十一頁），並有酒精濃度測試數據紙、臺北縣政府警察局舉發違反道路交
    通管理事件通知單、刑法第一百八十五條之三案件測試觀察紀錄表（見偵查卷十
    七、十九、三一頁）；臺北縣政府警察局蘆洲分局製作之道路交通事故現場圖、
    道路交通事故調查報告表、新光醫院乙種診斷證明書、事故現場及車損照片共十
    六幀附偵查卷可稽（見偵查卷十三至十五、二八至二九、三四至三七頁），足徵
    被告自白與事實相符。按駕駛人應注意車前狀況，隨時採取必要安全措施，道路
    交通安全規則第九十四條第三項定有明文。被告駕車自應注意上述規定，依右揭
    道路交通事故調查報告表及事故現場車損照片所示，本件肇事時、地之天候、路
    況皆良好，則肇事當時被告並無不能注意之情事，乃被告竟疏未注意車前狀況，
    致撞及告訴人乙○○、丙○○，使乙○○受有臉部挫傷、瘀傷，丙○○受有頭部
    外傷、多處挫傷、骨盆骨折等傷害，被告應有過失。再者，被告過失駕車肇事行
    為，與乙○○、丙○○所受傷害結果二者間，具有相當因果關係。本件事證明確
    ，被告犯行堪予認定。
二、核被告所為，係犯刑法第一百八十五條之三之服用酒類不能安全駕駛動力交通工
    具而駕駛罪、同法第二百八十四條第一項前段之過失傷害罪。其一過失行為，致
    使告訴人乙○○、丙○○二人受傷，為想像競合犯，應依刑法第五十五條之規定
    從一重處斷。被告所犯上開二罪，一為過失犯，一為抽象危險犯，構成要件互殊
    ，應予分論併罰。又其無照駕駛、酒醉駕車肇事因而致人受傷，就其所犯過失傷
    害部分，應依道路交通管理處罰條例第八十六條第一項之規定，加重其刑。
三、就被告服用酒類，不能安全駕駛動力交通工具而駕駛部分，原審審酌酒後駕車對
    一般往來之公眾及駕駛人本身皆具有高度之危險性，被告竟漠視自身及用路人安
    危，罔顧公眾安全，於服用酒類，呼氣酒精濃度達每公升一點一八毫克，生理協
    調失衡，已達不能安全駕駛動力交通工具之程度，詎仍駕駛車輛行駛於道路上，
    適用刑法第一百八十五條之三、第四十一條第一項前段，判處被告拘役二十日，
    並諭知如易科罰金時以銀元三百元折算一日之折算標準，核無不合，檢察官上訴
    意旨，指原審此部分量刑過輕云云，核無理由，應予駁回。
四、就被告過失傷害部分，原審予以論罪科刑，固非無見，惟被告係無照駕駛致人受
    傷，又係酒後駕車肇事人受傷，有二加重原因，依刑法第七十條規定，應遞加之
    。再依刑法第三十三條第三款規定，有期徒刑為二月以上，十五年以下，原審僅
    判決被告有期徒刑三月，於法不合，檢察官提起上訴，指摘原判決此部分量刑過
    輕，為有理由，應由本院將原判決關於過失傷害部分撤銷改判，審酌被告之素行
    、所生危害及其迄未賠償告訴人等一切情狀，判處被告有期徒刑四月，並諭知如
    易科罰金時以銀元三百元折算一日之折算標準。
五、被告經合法傳喚，無正當之理由不到庭，爰不待其陳述，逕行判決。
據上論斷，應依刑事訴訟法第三百六十九條第一項前段、第三百六十四條、第二百九
十九條第一項前段、第三百六十八條、第三百七十一條，刑法第二百八十四條第一項
前段、第五十五條、第四十一條第一項前段，道路交通管理處罰條例第八十六條第一
項，罰金罰鍰提高標準條例第一條前段、第二條，判決如主文。
本案經檢察官李進誠到庭執行職務。
中　　　華　　　民　　　國　　九十三　　年　　　十　　　月　    十三　　日
                              臺灣高等法院刑事第三庭
                                  審判長法  官  林　明　俊
                                        法  官  蘇　隆　惠
                                        法  官  周　盈　文
右正本證明與原本無異。
不得上訴。
                                        書記官  蕭　進　忠
中　　　華　　　民　　　國　　九十三　　年　　　十　　　月　　 十四 　　日
附錄：本判決論罪科刑法條全文
刑法第一百八十五條之三
服用毒品、麻醉藥品、酒類或其他相類之物，不能安全駕駛動力交通工具而駕駛者，
處一年以下有期徒刑、拘役或三萬元以下罰金。
刑法第二百八十四條第一項前段
因過失傷害人者，處六月以下有期徒刑、拘役或五百元以下罰金。
